【裁判字號】    99,上易,1111
【裁判日期】    990729
【裁判案由】    竊盜
【裁判全文】
臺灣高等法院刑事判決                99年度上易字第1111號
上  訴  人  臺灣桃園地方法院檢察署檢察官
被      告  甲○○
上列上訴人因被告竊盜案件，不服臺灣桃園地方法院98年度審易
字第1411號，中華民國98年10月30日第一審判決（起訴案號：臺
灣桃園地方法院檢察署98年度偵字第4590號），提起上訴，本院
判決如下：
    主  文
上訴駁回。
    事  實
一、甲○○前於民國96年間，因竊盜案件，經本院以96年度審易
    字第69號判決判處有期徒刑1年，減為有期徒刑6月確定，於
    97年9月11日縮刑期滿執行完畢。詎仍不知悔改，復與李英
    峰共同意圖為自己不法之所有，由李英峰駕駛車牌號碼73
    97- KP號自小客車載甲○○，於98年2月6日上午11時40分許
    ，在桃園縣桃園市○○路與成功路口前，趁人未注意時，由
    甲○○下車竊取祥億貨運股份有限公司（下稱祥億公司）所
    有車牌號碼FG-723號附載鞋類等物（價約新台幣400萬元）
    之貨車一部並共同駛離，得手後將貨車棄置於青埔高鐵站區
    ，而鞋類等物則變賣朋分花用。嗣經祥億公司報警處理，始
    查悉上情。
二、案經祥億公司訴由桃園縣政府警察局中壢分局報告臺灣桃園
    地方法院檢察署檢察官偵查起訴。
    理  由
一、按被告以外之人（包括證人、鑑定人、告訴人等）於審判外
    之陳述雖不符刑事訴訟法第159條之1至之4等四條之規定，
    然經當事人於審判程序同意作為證據，法院審酌該言詞陳述
    或書面陳述作成時之情況，認為適當者，亦得為證據；當事
    人、代理人或辯護人於法院調查證據時，知有刑事訴訟法第
    159條第1項不得為證據之情形，而未於言詞辯論終結前聲明
    異議者，視為有前項之同意，同法第159條之5定有明文。立
    法意旨在於傳聞證據未經當事人之反對詰問予以核實，原則
    上先予排除。惟若當事人已放棄反對詰問權，於審判程序中
    表明同意該等傳聞證據可作為證據；或於言詞辯論終結前未
    聲明異議，基於尊重當事人對傳聞證據之處分權，及證據資
    料愈豐富，愈有助於真實發見之理念，且強化言詞辯論主義
    ，使訴訟程序得以順暢進行，上開傳聞證據亦均具有證據能
    力。查本件下列所引用之被告以外之人於審判外之供述或非
    供述證據，被告於本院準備程序及審判程序時均表示無意見
    （見本院卷第31頁反面、第38頁反面至第41頁正面），且迄
    至言詞辯論終結前均未聲明異議，而本院審酌上開供述或非
    供述等證據資料製作時之情況，無不當取供及證明力明顯過
    低之瑕疵，認以之作為證據應屬適當，揆諸前開規定，本院
    認為均應有證據能力。
二、上揭事實，業據被告甲○○於警詢、偵查、原審及本院審理
    中坦承不諱（見臺灣桃園地方法院檢察署98年度偵字第4590
    號偵查卷第11頁至第14頁、第67頁、第68頁，原審卷第45頁
    反面、第47頁反面、第48頁正面，本院卷第31頁正面、第41
    頁反面），核與證人張永基、詹文耀於警詢及偵訊時之指述
    情節相符（見上開偵查卷第21頁至第24頁、第77頁、第78頁
    ，原審98年度審易緝字第52號刑事卷第5頁至第8頁），並有
    桃園縣政府警察局中壢分局扣押物品目錄表、桃園縣政府警
    察局中壢分局中福派出所扣押物品目錄表、桃園縣政府警察
    局車輛尋獲電腦輸入單各1紙、贓物認領保管單2紙及照片10
    張在卷可稽（見上開偵查卷第44頁至第60頁），是被告上揭
    自白確與事實相符。從而，本件事證明確，被告上揭竊盜犯
    行，應堪認定，應予依法論科。
三、核被告甲○○所為，係犯刑法第320 條第1 項竊盜罪。被告
    甲○○與李英峰2人間就上開犯行，有犯意聯絡及行為分擔
    ，均為共同正犯。又被告前有如事實欄所載之犯罪科刑執行
    情形，有臺灣高等法院被告前案紀錄表1份在卷可參，被告
    於前案執行完畢後5年內故意再犯本案有期徒刑以上之罪，
    為累犯，應依刑法第47條第1項之規定加重其刑。
四、原審審理結果，因認被告罪證明確，適用刑法第28條、第32
    0條第1項、第47條第1項，刑法施行法第1條之1第1項、第2
    項前段之規定，並審酌被告前有多次竊盜前科，素行甚差，
    竟不知警惕而再犯本案，兼衡其犯罪之動機、目的、手段、
    涉案程度、竊得財物價值、所得利益，及其犯後坦承犯行、
    生活狀況與智識程度等一切情狀，量處有期徒刑1年，量處
    有期徒刑1年，以示懲儆。核其認事用法，均無違誤，量刑
    亦屬妥適。檢察官上訴意旨以被告係前科累累之慣犯，於強
    制工作執行完畢後，再犯告訴人所失竊之物品市價高達460
    萬元，卻僅量處有期徒刑1年，顯不符比例原則；再被告自
    承用其所有之車號7393-KP自小客車行竊及銷贓，顯見被告
    所有之小客車係供犯罪所用之物，而原審未予宣告沒收，顯
    有認事用法之違誤云云為由，指摘原判決不當。惟查，量刑
    之輕重，係屬事實審法院得依職權自由裁量之事項，茍於量
    刑時，已依行為人之責任為基礎，並斟酌刑法第57條各款所
    列情狀，而未逾越法定範圍，又未濫用其職權，即不得遽指
    為違法，此觀最高法院72年度台上字第6696號判例意旨自明
    。本件原判決於量刑時，已依上揭規定，審酌被告前有多次
    竊盜前科，素行甚差，不知警惕再犯本案，兼衡其犯罪之動
    機、目的、手段、涉案程度、竊得財物價值、所得利益，及
    其犯後坦承犯行、生活狀況與智識程度等一切情狀，量處有
    期徒刑1年，既未逾越法定刑度，亦未濫用自由裁量之權限
    ，刑度亦屬妥適，核無不符合比例原則之不當或違法情形。
    次按供犯罪所用之物，得宣告沒收之，刑法第38條第1項第2
    款固定有明文，查車號7393-KP自小客車雖係被告所有供行
    竊及及銷贓工具，然上開自小客車核其用途係供被告代步工
    具，尚非屬專供行竊及銷贓所用之工具，而刑法第38條第1
    項第2款相關沒收規定，尚非如刑法第38條第1項第1款有關
    「違禁物」沒收及毒品危害防制條例第19條第3項規定沒收
    ，係採義務沒收主義，凡屬違禁物或犯人所有供犯該條之罪
    所使用之水、陸、空交通工具，均應予宣告沒收，法院無依
    職權裁量之餘地，本件原判決雖認定上開小客車為被告所有
    供本件犯罪所用之物，然揆諸上揭說明，上開自小客車之性
    質本即為代步之用，其既非違禁物，縱係供本件犯罪之用，
    然衡諸比例原則，認仍不宜為沒收之宣告。此外，本件原判
    決就檢察官上訴所執上理由取捨亦已多所論述，及說明其憑
    以認定之依據，有如前述，經核與吾人日常生活經驗所得之
    定則亦無違背。檢察官所執上訴理由，尚非有據。是本件檢
    察官上訴並無理由，應予駁回。
據上論斷，應依刑事訴訟法第368條，判決如主文。
本案經檢察官侯寬仁到庭執行職務。
中    華    民    國    99    年    7    月    29     日
              刑事第十五庭  審判長法  官  吳昭瑩
                                  法  官  蘇隆惠
                                  法  官  吳炳桂
以上正本證明與原本無異。
不得上訴。
                                  書記官  洪雅蔓
中    華    民    國    99    年    7     月    30    日
附錄本案論罪科刑法條全文：刑法第320條第1項：
意圖為自己或第三人不法之所有，而竊取他人之動產者，為竊盜
罪，處5年以下有期徒刑、拘役或5百元以下罰金。

司法院資訊處製作；財團法人民間司法改革基金會備份。
